EDWARD LEÓN

INGENIERO DE SOFTWARE

CONTACTO

Caracas, Venezuela



15 / 11 / 1989



(+58) 0424-252.45.77



eleonsolar@gmail.com



www.eleonsolar.com



www.linkedin.com/in/eleonsolar

HABILIDADES

Frameworks web: Django, Laravel, YII, Codeigniter, Angular, Bootstrap.

Base de datos: Mysql, postgresSql, Oracle

Otras: SCRUM, Jira, Trello, Javascript, JSON, AJAX, GIT, SVN, WordPress, API REST, SOLID, Patrones de diseño.

EDUCACIÓN

INGENIERÍA DE SISTEMAS

U.N.E.F.A (Universidad Nacional Experimental de la Fuerzas Armadas)

Caracas, Venezuela

2008 - 2014

DIPLOMADO EN INTELIGENCIA DE **NEGOCIO**

U.C.V (Universidad Central de Venezuela)

Caracas, Venezuela

2015

IDIOMAS

Español

Inglés -

RESUMEN

Egresado en Marzo de 2014 con el grado de Ingeniero de Sistemas, empecé a trabajar en la CANTV (Compañía Anónima Nacional Teléfonos Venezuela) como desarrollador de aplicaciones Web. Para el año 2015 completé el Diplomado en Inteligencia de Negocios en la Universidad Central de Venezuela. Poseo más de 10 años de experiencia en desarrollo Web.

Disfruto trabajar en proyectos Open Source en mis tiempos libres. Mis metas están orientadas al éxito; soy constante, autodidacta y colaborador.

EXPERIENCIA LABORAL

HUMANITAS DE VENEZUELA

Caracas, Venezuela

Coordinador Web

2023 - Presente

- Dirigir y coordinar los proyectos de desarrollo.
- Supervisar y trabajar estrechamente con otros miembros del equipo de desarrollo.
- Desarrollar aplicaciones con Angular, Django Rest Framework.

Especialista Web

2020 - 2023

- Desarrollar aplicaciones web con Django Framework, Laravel, Bootstrap, Javascript, GIT, Oracle.
- Desarrollar API REST con Laravel, Swagger.
- Realizar pruebas de rendimientos con JMeter.
- Adecuar servidores.

Programador PHP

2018 - 2020

WEARECONTENT

Bogotá, Colombia (Remoto)

• Desarrollar sitios web bajo YII2, Bootstrap, Javascript, JQuery, JSON, Kartik, PostgreSQL.

Desarrollador Web

2016 - 2018

DEVELOOP SOFTWARE

Barcelona, España (Remoto)

- Desarrollar aplicaciones Web bajo Laravel, Codeigniter, Mysql, Bootstrap, Javascript, JQuery, JSON, Threejs.
- Integrar TPVs (Redsys, Stripe) a tiendas on-lines.

Especialista de Tecnologías de Información

2014 - 2015

CANTV

Caracas, Venezuela

- · Análizar y desarrollar aplicaciones Web con YII Framework, Javascript, PHP, CSS, JQuery, JSON, SOAP, PostgreSQL.
- Levantar requerimientos de usuarios.
- Desarrollar procedimientos almacenados con plpgsgl.
- Desarrollar shellscript con bash.
- Adecuar servidores.